【裁判字號】    97,易,259
【裁判日期】    970523
【裁判案由】    竊盜
【裁判全文】
臺灣嘉義地方法院刑事判決               97年度易字第259號
公  訴  人  臺灣嘉義地方法院檢察署檢察官
被      告  甲○○
上列被告因竊盜案件，經檢察官提起公訴（97年度偵字第2275號
），被告於本院行準備程序時就犯罪事實為有罪之陳述，經本院
適用簡式審判程序，判決如下：
    主  文
甲○○犯攜帶兇器竊盜罪，累犯，處有期徒刑捌月。扣案斜口鉗
壹支、尖嘴鉗壹支、剪刀貳支，均沒收。
    事  實
一、甲○○曾因施用毒品，經本院判處有期徒刑六月，於民國九
    十五年三月二十二日執行完畢，復再犯施用毒品、竊盜、恐
    嚇等案件，經本院判處有期徒刑十月、九月、四月，定應執
    執刑有期徒刑一年十月確定，又經減刑為有期徒刑十一月，
    於九十六年七月十五日執行完畢；詎仍不知悔改，因缺錢花
    用，竟意圖為自己不法所有，於九十七年三月二十四日下午
    五時許，攜帶客觀上具殺傷力足為兇器之斜口鉗一支、尖嘴
    鉗一支（起訴書誤載為斜口鉗二支）、剪刀二支等物，在嘉
    義縣竹崎鄉○○○段二一五之四、二一五之一二地號，竊得
    乙○○所有之馬達專用電纜線（裸線二十六公斤），嗣於同
    年月二十五日上午十一時三十五分許，在嘉義縣竹崎鄉○○
    村○○鄰○○道路旁空地，焚燒上揭電纜線成裸線時，當場
    為巡邏員警查獲，並扣得手套二雙、及其所有供竊盜所用之
    斜口鉗一支、尖嘴鉗一支、剪刀二支。
二、案經嘉義縣警察局竹崎分局報告臺灣嘉義地方法院檢察署檢
    察官偵查起訴。
    理  由
一、上揭事實，業據被告甲○○於偵審時坦承不諱，核與證人乙
    ○○於警詢時證述情節相符，並有被害報告單、贓物認領保
    管單各一紙、照片四幀附卷可稽，此外並有斜口鉗一支、尖
    嘴鉗一支、剪刀二支扣案可證；綜上事證，被告自白確與事
    實相符，要屬無疑；本案事證明確，被告犯行，應堪認定。
二、按刑法第三百二十一條第一項第三款之攜帶兇器竊盜罪，係
    以行為人攜帶兇器竊盜為加重條件，此所謂兇器，其種類並
    無限制，凡客觀上足對人之生命、身體、安全構成威脅，具
    有危險性之兇器均屬之，且只須行竊時攜帶此種具有危險性
    之兇器為已足，並不以攜帶之初有行兇之意圖為必要，最高
    法院七十九年度臺上字第五二五三號判例意旨可資參照。查
    被告行竊時所持之斜口鉗一支、尖嘴鉗一支、剪刀二支，係
    被告攜往，經被告供述在卷（警卷、本院卷），經本院當庭
    勘驗結果：扣案較短的二支，壹支為斜口鉗、壹支為尖嘴鉗
    ，即警卷扣押書所稱斜口鉗二支（名稱及數目，當庭更正並
    告知被告），斜口鉗和尖嘴鉗均為鐵製外覆塑膠握柄，前端
    尖銳；另勘驗較長二支為不銹鋼製鐵剪，一為半月形，一為
    圓形，剪鋒鋒利，質地沈重（即扣押書所稱剪刀），有勘驗
    筆錄存卷足參（本院卷），在客觀上均足認對人之生命、身
    體、安全構成威脅，而均為具危險性之兇器，殆無疑義。是
    核被告所為，係犯刑法第三百二十一條第一項第三款攜帶兇
    器竊盜罪。被告曾因施用毒品，經本院判處有期徒刑六月，
    於九十五年三月二十二日執行完畢，復再犯施用毒品、竊盜
    、恐嚇等案件，經本院判處有期徒刑十月、九月、四月，定
    應執執刑有期徒刑一年十月確定，又經減刑為有期徒刑十一
    月，於九十六年七月十五日執行完畢；有臺灣高等法院被告
    前案紀錄表附卷可按，其於有期徒刑執行完畢五年以內，故
    意再犯本案為有期徒刑以上之罪，為累犯，應依刑法第四十
    七條第一項規定，加重其刑。
三、爰審酌被告出於缺錢花用竟圖不勞而獲之動機及目的；攜兇
    器剪毀電線之手段；其曾有違反毒品危害防制條例、竊盜、
    恐嚇遭判處罪刑之素行（有臺灣高等法院被告前案紀錄表附
    卷可按）；依其陳述，為國中畢業，未婚無子女，為本件竊
    盜時無業，目前從事紙箱廠工作之智識程度及生活狀況；所
    竊物品價值約新臺幣二萬元（電纜裸銅線已發還被害人）之
    損害結果，及犯後坦承犯行，態度尚佳等一切情狀，量處如
    主文所示之刑，以示懲儆。扣案斜口鉗、尖嘴鉗各一支（本
    院扣押物品清單記載為斜口鉗二支）、剪刀二支，為被告所
    有，攜往供犯上開竊盜罪所用之物，業據其供明在卷（本院
    卷），應依刑法第三十八條第一項第二款宣告沒收。至扣案
    手套二支，自被告供述觀之（警卷第3頁），並未於著手竊
    盜時使用，而係竊得後燃燒取出裸銅線時所用，非本件犯竊
    盜罪所用之物，爰不為沒收之諭知。
據上論斷，應依刑事訴訟法第二百七十三條之一第一項、第二百
九十九條第一項前段，刑法第三百二十一條第一項第三款、第四
十七條第一項、第三十八條第一項第二款，判決如主文。
本案經檢察官蔡彥守到庭執行職務
中    華    民    國    97    年    5     月    23    日
                  刑事第一庭    法  官  蔡廷宜
以上正本證明與原本無異。
如不服本判決，應於判決送達後十日內向本院提出上訴狀（應附
繕本）。告訴人或被害人如對於本判決不服者，應具備理由請求
檢察官上訴，上訴書狀依法應敘述具體理由，如未敘述具體上訴
理由者，應於上訴期間屆滿後二十日內補提理由書於本院，其上
訴期間之計算係以檢察官收受判決正本之日期為準。
中    華    民    國    97    年    5     月    23    日
                                書記官  林美足
附錄法條：
中華民國刑法第321條第1項第3款
（加重竊盜罪）
犯竊盜罪而有左列情形之一者，處6月以上、5年以下有期徒刑：
三  攜帶兇器而犯之者。


司法院資訊處製作；財團法人民間司法改革基金會備份。
